【裁判字號】    89,上訴,79
【裁判日期】    890420
【裁判案由】    毀損
【裁判全文】
臺灣高等法院臺南分院刑事判決              八十九年度上訴字第七九號      Ｃ
      上  訴  人  臺灣臺南地方法院檢察署檢察官
      被      告  甲  ○  ○
右上訴人因被告毀損案件，不服臺灣臺南地方法院八十八年度訴字第八六五號中華民
國八十八年十一月二日第一審判決（起訴案號：臺灣臺南地方法院檢察署八十七年度
偵字第一二九二九號），提起上訴，本院判決如左：
      主      文
原判決撤銷，發回臺灣臺南地方法院。
      理      由
一、本件公訴意旨略以：被告甲○○與案外人丙○○合開代書事務所，為乙○○（另
    案經本院以八十八年度上訴字第三五九號判決有罪在案，尚未確定）之乾姊，乙○○於民國（下同）七十六年一月間，將其所有座落台南縣佳里鎮○○○段三九
    三之七號土地（應有部分二分之一）出租予丁○○，租期十五年，至九十一年一
    月一日屆滿，丁○○租得上開土地後，即在地上興建房屋，做為工廠使用（內有
    各種機器設備）。及至八十六年十月間，乙○○因需款孔急，而於同月十五日將
    上開土地持份出售予丙○○及被告甲○○二人，先由丙○○出面與乙○○訂定買
    賣契約，楊、廖二人並向丁○○協商以給付補償金之方式終止上開租賃契約，請
    其搬遷，惟丁○○以仍須使用工廠為由而予以拒絕，詎乙○○竟與被告甲○○共
    同基於毀損之故意，由被告甲○○雇用挖土機，於八十七年五月二十四日趁丁○○不在前開工廠而無人注意之際，僱請不知情之不詳姓名工人數名，以挖土機將
    上開房屋二面牆壁推倒，繼之以接續之犯意，於同年七月八日凌晨二時許，再以
    相同之方式，拆除上開建築物，並將屋內之機器、模具、成品、傢俱壓毀，致令
    上開建築物及屋內之機器等物全毀而不堪使用，因認被告涉犯有刑法第三百五十
    三條第一項、第三百五十四條之毀損罪嫌云云。
二、按同一案件已經提起公訴或自訴，不得在同一法院重行起訴。又所謂同一案件固
    亦包括實質上一罪及想像競合犯、牽連犯、連續犯等裁判上一罪；惟未經起訴部
    分與起訴部分之所以成立連續犯關係，必也起訴部分經認定有罪者始足當之，如
    起訴部分經認定無罪，未經起訴部分與起訴部分即無從成立連續犯。查本件相關
    之案件即臺灣臺南地方法院檢察署八十八年度偵續字第一九三號（即本院八十八
    年度上易字第二０八一號、臺灣臺南地方法院八十八年度易字第一五一０號）已
    於八十九年三月二十八日經本院以八十八年度上易字第二０八一號判決無罪確定
    在案，揆之前開說明，該案自與本案無從成立連續犯，自非同一案件甚明。
三、原審疏未究明，逕認本案被告被訴毀損案件，與前案臺灣臺南地方法院檢察署檢
    察官以八十八年偵續字第一九三號毀損案件起訴之犯罪事實，有連續犯之關係，
    屬同一案件，而以本件公訴人就同一案件，重行起訴為由，予以諭知不受理之判
    決，係有違誤。公訴人上訴意旨，據此指摘原判決不當，為有理由，應由本院將
    原判決撤銷，且為顧及被告審級利益，爰發回臺灣臺南地方法院另為適當之判決
    ，以期適法。並不經言詞辯論為之。
據上論結，應依刑事訴訟法第三百六十九條第一項但書、第三百七十二條，判決如主
文。
中    華    民    國      八十九      年      四      月      二十      日
                                  臺灣高等法院臺南分院刑事第四庭
                                      審判長法官  陳    義    仲
                                            法官  蔡    崇    義
                                            法官  徐    財    福
右正本證明與原本無異。
如不服本判決，應於判決送達後十日內向本院提出上訴狀，其未敘述理由者並應於提
出上訴狀後十日內向本院補提理由書（應附繕本)。
                                      法院書記官  王    全    龍
中    華    民    國      八十九      年      四      月      二十四    日


司法院資訊處製作；財團法人民間司法改革基金會備份。
